# 未入资公司的披露

提问人：baihaojie1986 时间：2018-03-02 16:17:53
请教陈版 企业新成立一家合资公司，持股65%的股份，但是各股东均为真实入资，企业前期垫付了一下开办费。此种情况由于未真实入资，未开张真实业务，企业无法进行会计确认和计量，在审计报告中是否需要披露，如何披露。

回答人：chenyiwei
需合理分析目前本企业是否具有对该新公司的财务、经营等相关获得的主导权，如果实际控制的，则虽然没有实际出资，但仍作为子公司纳入合并报表范围，并作为子公司披露相关信息。